«Mélanges» (dossiers de clients) de l'étude VIII. MC/ET/VIII/1366-MC/ET/VIII/1372 et MC/ET/VIII/1577-MC/ET/VIII/1592 (1371-1940)
Archives nationales
- Dossiers de clients (lettres N-O)., 1607-1928; MC/ET/VIII/1585
  (161) (80) - Orfèvres (maison faisant le coin du quai des) et de la rue de Harlay, n° 20. 1607-1928: inventaires des biens, adjudications, contrats, ventes, rachats, etc.
  Notre-Dame-des-Victoires (rue); Opéra (avenue de l'); Orfèvres (quai des); Harlay (rue de); Opéra Comique; inventaire
- Dossiers de clients (lettres O-P)., 1757-1908; MC/ET/VIII/1586
  (162) (98) - Oudry (propriété), quai de Billy, avenue de l'Empereur, rue Saint-Paul: « conditions particulières au contrat de vente par la ville de Paris à Alphonse Oudry », s. d.
  (163) (154) - « Ourcière: inventaire d'outillage rural et de bétail » [Ourcière, commune de Saint-Pierre-Colamine (Puy-de-Dôme)]. Une feuille manuscrite. 1837.
  (164) (76) - Pain. Panification mécanique à grande production. Compagnie nationale du bon pain: projet de l'usine de Vincennes. 50 pages in-8°, ill., s. d.
  (165) (10) - Panama (Compagnie du canal de): règlement concernant le personnel de l'isthme, imprimé sous forme de petit placard (31 cm x 24 cm). 1881.
  (166) (134) - Panama (Canal de): rapport du liquidateur G. Lemarquis. 27 novembre 1908. 4 p. in-4°.
  (166 bis) (142) - Pecquet de Champloys (lettre signée à Sauvaigne) lui adressant le mémoire joint (sur les tribunaux), daté de Prague, en Bohème, 5 septembre 1757.
  (167) (28) - Parc des princes. Terrains à vendre par lots: plans et placards non datés.
  (168) (14) - Paris. Projet de création d'un droit sur les paris à la cote présentés à M. le ministre de l'Intérieur par J. Lasbros (auto-copie), 19 pages, non daté [après 1874] (déficit constaté en avril 2014).
  (169) (45) - Paris. Plan cadastral, entre le boulevard de Clichy et la rue Durantin, 9e et 18e arrondissements, quartiers Saint-Georges et des Grands-Augustins: feuille 60 non datée (63 cm x 88 cm).
  (170) (3) - Pereire (Société civile et universelle): ventes faites par Pereire, ordre alphabétique et ordre numérique (1866-1888).
  (171) (72) - Pescatore (affaire). Procès en nullité de mariage entre Sigisbert Léon Lamort et Marie Barbe Julie Pescatore 1843-1856.
  Contrat de mariage du 12 octobre 1843.
  Mémoire à consulter et consultation pour les héritiers Pescatore. Paris, 1856, 72 pages in-4°.
  Conclusions motivées additionnelles pour les légataires Pescatore contre Mme Webe r. Paris, 1856, 20 pages in-4°.
  Affaire Pescatore. Avis de…. Paris, 1856, 6 pages in-4°.
  Opinion de M. Bugnet, professeur à la faculté de droit de Paris. Paris, 1856, 6 pages in-4°.
  Extrait de la Gazette des tribunaux du 28 août 1856. Paris, 30 pages in-8°.
  Consultation pour madame Vve Pescatore, par A. Mathieu, avocat. Paris, 1856, 30 pages in-4°.
  À Son Éminence monseigneur le cardinal Gousset (…), par A. Demolombe, avocat. Paris, 1856, 18 pages in-4°.
  (172) (5) - Peschot (dossier), capitaine de chasseurs à pied de la Vieille garde. An II-1833. Journal d'ordres, 3 juin 1814-14 avril 1815 (déficit constaté en avril 2014).
  (173) (42) - Pétain (portrait en buste non daté, 35,5 cm x 28 cm) “ Suivez-moi. Gardez votre confiance en la France éternelle ”.
  (174) (90) - « Le Phonorama, “ cinémicrophonographe ”, scènes en couleur animées et parlées »: souscription imprimée, liste manuscrite des 173 souscripteurs. 1898.
  (175) (77) - Plancy (Auguste, baron de). Fragments du manuscrit autographe de « Souvenirs et Indiscrétions d'un disparu ». 1815-1891. Notes et minute d'une lettre 1871 du même. Élections au Conseil général, à mes concitoyens. Plancy, 20 septembre 1871: placard. Coupures de presse. Armes de Plancy sous forme d’une vignette (8,5 cm x 9,5 cm).
  Billy (quai de); Saint-Paul (rue); Empereur (avenue de l'); Clichy (boulevard de); Durantin (rue); Saint-Georges (quartier); Grands-Augustins (rue des); Oudry, Alphonse; Lemarquis, G.; Pecquet de Champloys; Sauvaigne; Lasbros, J.; Lamort, Sigisbert Léon; Pescatore, Marie Barbe Julie; Bugnet; Mathieu, A.; Gousset; Demolombe, A.; Peschot; Pétain, Philippe (1856-1951); Plancy, Auguste; Saint-Pierre-Colamine (Puy-de-Dôme); Prague (République Tchèque); Vincennes (Val-de-Marne); contrat de mariage
- Dossiers de clients (lettre P)., 1729-1895; MC/ET/VIII/1587
  (176) (74) - Plâtrières du Sud-Ouest. 1895.
  (177) (75) - Plomb laminé (Manufacture du). 1729-1852. Dossier concernant Pierre Louis Moreau, architecte du roi, maître général des bâtiments de la ville de Paris (dossier 665).
  (178) - Dossier vide.
  Moreau, Pierre Louis
- Dossiers de clients (lettre P)., 1860-1920; MC/ET/VIII/1588
  (179) (193) - Ponson Du Terrail (vicomte de): police d'assurance de l'Aigle pour son hôtel au 11 de la rue Erlanger. 23 octobre 1869.
  (180) (192) - Pont-aux-Dames. Testament d'Anne Delannoy, veuve Chandora: legs du grand portrait de Delannoy, son père, à la Maison des comédiens du Pont-aux-Dames (auj. Couilly-Pont-aux-Dames, Seine-et-Marne). 1920.
  (181) (54) – Pontécoulant. Marie Augustine Le Doulcet de Pontécoulant, veuve de Barrère: testaments, inventaire, table alphabétique des légataires. 1880-1908 (dossier n° 458).
  (182) (121) - Pontécoulant-Barrère (dossier). Carrière diplomatique du comte de Pontécoulant. Affaires politiques. Occupation allemande en 1871. Donation au château de Pontécoulant pour musée avec entrée gratuite au département du Calvados. Inventaire du château de Pontécoulant. Fondation Edmond de Barrère, ancien consul de France à Jérusalem, aux Écoles d'Orient. 1895-1919.
  (182 bis) - Pont à péage. 1860 (déficit constaté en avril 2014).
  Ponson Du Terrail; Delannoy, Anne; Chandora (veuve); Delannoy; Le Doulcet de Pontécoulant, Marie Augustine; Barrère (veuve); Barrère, Edmond de; Couilly-Pont-aux-Dames (Seine-et-Marne); Pontécoulant (Calvados); Erlanger (rue); testament; inventaire; délivrance de legs; donation
- Dossiers de clients (lettres P-S)., 1807-1927; MC/ET/VIII/1589
  (183) (152) - Prestations en nature. Avertissement pour l'acquit des prestations en nature pour la réparation des chemins communaux dans la commune de Jabrun (Cantal). 1 feuille. 25 mai 1831.
  (184) (4) - Rabilloud (dossier): ancien agent du poids public, domicilié chez la baronne d'Avril: lettres à lui adressées par les députés Levesque et Burdeau; journal du 3 novembre 1816 au 31 mars 1817; La France en 1816 (1817-1851): “ Où suis-je ? Qu'ai-je vu ? Les voilà donc ces princes qu'un Sénat insensé rendit à nos provinces (...). Jusqu'à leur néant voudraient nous abaisser ” 182 vers (déficit constaté en avril 2014).
  (185) (73) - Rabilloud-Roussillon (dossier n° 837). Florentin Rabilloud et Marguerite Roussillon, mariés le 23 octobre 1807. Divorce, persécutions du mari par la femme, etc. 1807-1831.
  (185 bis) (74) - Rampe mobile de l'Exposition de 1900: liste alphabétique des 45 souscripteurs, 1899, (déficit constaté en avril 2014).
  (186) (57) - Reconnaissance d'un prêt de 20000F à Émile Charrier. 4 décembre 1918.
  (187) (3) - Remplacement militaire (dossier de François Nicolas Louis Mourlot, conscrit de l'an XII [1803]) par Pierre Auguste Lisant, conscrit dans la même classe “ non désigné ”, prix 600 livres dont 100 livres au départ et 500 livres à remettre au père, au vu du certificat d'admission de son fils.
  (188) (182) - Remplacement militaire, trois autres dossiers incomplets: remplacements de François Clément Adam par Jean Alexandre Goupil (1816), de Pierre Philippe Gouet par Jean Pierre Marc Éléazar (1818), de Jean Victor Ameline par Edme Auguste Chataignier (1821). 1816-1821.
  (189) (127) - République. Éloge de la princesse Doralice. Dialogue en vers entre la Légitimité et la République, incomplet du début. XIXe siècle. 2 feuillets non datées.
  (190) (50) - Rodrigues. Papiers de la famille par Hippolyte Rodrigues. Paris, 10 octobre 1893. Imprimé, 26 pages in-4°. Joint “ Le Flirtage par Campéador ”. Paris, Larousse, 1893. 28 pages grand in-8°, avec liste des œuvres du même auteur. 1865-1893, demi-reliure maroquin sur le plat et titre doré. Lettre d'Hippolyte Rodrigues à “ cher Henry et chère Claire ”, 10 octobre 1886, 3 pages in-8°. Autre du même à M. Gradis, son neveu. Versailles, 26 août 1893, 2 pages in-8°. Lettre autographe signée: Joublin à Rodrigues, Paris, 20 novembre 1892, imprimée ci-dessus. Deux lettres autographes signées Fernande et Fernande Blacque-Bélair, Saint-Germain-en-Laye, 2 octobre 1893. Versailles, 12 octobre 1893 à son grand-père. Lettre autographe signée Louise “ à son cher beau-père ”. 15 octobre 1896.
  (191) (126) - Rohan cardinal de, évêque de Strasbourg. Précis pour les héritiers Deville, demandeurs, et pour les héritiers Cerfbeer, intervenants, contre les princes de Rohan-Rochefort, etc., 64 pages, imp. Dubuisson, Paris [procès Cerfbeer-Rohan au sujet d'une dette du cardinal] (dossier 1876). 1824-1860.
  (192) (115) - Russie. Société de constructions mécaniques du midi de la Russie: statuts, 22 pages, 1895. 2 tirages.
  (193) (92) - Sacré-Cœur. Panorama du Sacré-Cœur et établissement de la Butte Montmartre, société anonyme: statuts, 31 pages, 1900.
  (194) (188) - Saint-Denis. Portion comprise entre l'entrée du côté de Pierrefitte, le chemin des remparts, la rue de la Vieille-Tannerie et la rue Robert Béguin: plan (48 cm x 46 cm) annexé à un rapport du 27 frimaire an V (17 décembre 1796), signé Gillet.
  (195) (57) - Saint-François-de-Sales (paroisse, rue Brémontier): prêt par la veuve O. Rodrigues, de 500F au curé Henri Jean-Baptiste Van den Brule, pour paiement des mémoires restant dus sur la construction et l'installation. 6 juin1877, Une feuille.
  (196) (144) - Saint-Germain-en-Laye, rue Félicien David, n° 17, propriété Lelaurain: quinze photographies extérieur et intérieur datant probablement de 1927 (dossier n° 3092), (déficit constaté d’une photographie en avril 2014).
  Rabilloud, Florentin; Roussillon, Marguerite; Charrier, Émile; Mourlot, François Nicolas Louis; Lisant, Pierre Auguste; Adam, François Clément; Goupil, Jean Alexandre; Gouet, Pierre Philippe; Éléazar, Jean Pierre Marc; Amelin, Jean Victor; Chataignier, Edme Auguste; Rodrigues, Hippolyte; Gradis; Joublin; Blacque-Bélair, Fernande; Rohan-Rochefort, princes; Cerfbeer; Rodrigues O. (veuve); Van den Brule, Henri Jean-Baptiste; Lelaurain; Jabrun (Cantal); Saint-Germain-en-Laye (Yvelines); Versailles (Yvelines); Russie; Seine-Saint-Denis (Ile-de-France, département); Pierrefitte-sur-Seine (Seine-Saint-Denis); Brémontier (rue); obligation
- Dossiers de clients (lettres S-T)., 1704-1909; MC/ET/VIII/1590
  (197) (66) - Saint-Honoré (rue du faubourg). Hôtel n° 6: titres de propriété 1704-1788.
  (198) (106) - Saint-Honoré (rue du faubourg), Hôtel, rue du faubourg Saint-Honoré, n° 6, à vendre; prospectus imprimé. 1737 (join, commandement aux adjudicataires de 1706).
  (199) (107) - Saint-Honoré (rue du faubourg), maisons n° 27 et 29, aboutissant à l'avenue Gabriel: servitudes, assurance, contributions. An X-1846.
  (200) (38) - Saint-Médard (église de): congé d'un mois au vicaire Brindeau. 1884-1896.
  (201) (189) - Salon (Bouches-du Rhône). Hôtel dela Cie “ la Thémis ” à Salon: photographie de la façade, 1901.
  (201 bis) (74) - San Salvador (Société française des mines du), 1856 (déficit constaté en mai 2014).
  (202) (65) - Scolarité. Cécile Hélène Maillet: notes et dépenses au pensionnat de Notre-Dame-de-Sion. 1897-1905.
  (203) (133) - Société française du XVIe siècle au XXe siècle, par Victor Du Bled. Préface, 23 pages in-12°
  (204) (174) - Sociétés diverses: statuts, rapports (déficit constaté en mai 2014).
  Alélik (Haut fourneau de l'). 1853.
  Artésien (Société française des pétroles et de forage), 1890.
  Cabourg-Dives (Société des bains de mer de): plan par Alliot, 1857.
  Caucase (Société industrielle et métallurgique du), 1897.
  Caucase. Compagnie française des mines d'Aphtala, 1890.
  Fumées (Société pour la précipitation des), 1895.
  (204 bis) (74) - Stéréotypie sèche (La). 2000 actions de 60F. Liste non datée de huit souscripteurs (déficit constaté en mai 2014).
  (205) (181) - Strasbourg (boulevard de). Lettre non datée de l'architecte Storez [Maurice Sidoine] au prince président de la République, proposant la création d'un jardin public entre la rue Neuve-Saint-Jean, prolongement de celles des Petites-Écuries et le boulevard, avec plan joint (65 cm x 46 cm).
  (206) (53) - Suisse. Inscription par le ministre plénipotentiaire près la Confédération suisse, de Samuel Voog, fabricant d'horlogerie à Chaux-de-Fonds, sur le registre des Français résidant en Suisse. 29 novembre1849.
  (207) (47) - Le Temps: état nominatif des souscriptions à l'augmentation du capital par 700 actions de 500-600F, soit 350000-420000F. 7 décembre 1909: expédition.
  (208) (201) - Testament de Françoise de Dinety, femme Carle, mère de Jean Carle, curé de Touzac (Lot), et d'Eutrope [Saint-Eutrope]. Carle, avocat et juge de Puy-l'Évêque. 31 mai 1737. Dominique Carle, notaire de Quercy [Limogne-en-Quercy], expédition de 1742. Mourgues, notaire royal.
  Brindeau; Maillet, Cécile Hélène; Du Bled, Victor; Storez, Maurice Sidoine; Voog, Samuel; Dinety, Françoise de; Carle, Jean; Carle, Dominique; Faubourg-Saint-Honoré (rue du); Gabriel (avenue); Strasbourg (boulevard de); Neuve-Saint-Jean (rue); Petites-Ecuries (rue des); Salon-de-Provence (Bouches-du-Rhône); Salvador; Suisse; Touzac (Lot); Puy-l'Evêque (Lot); Limogne-en-Quercy (Lot, canton); Saint-Médard (paroisse)
- Testaments., 1749-1876; MC/ET/VIII/1591
  (208 bis) (141) - Testaments:
  (1) Testaments reçus par mon père [Charles Sauvaige]
  3 juillet 1749: Mademoiselle de Lanneau
  28 octobre 1751: La dame Bourbonne
  11 juin 1754: Sulpice Gilliere
  24 juillet 1754: Mademoiselle Dubuisson
  4 mars 1755: François Miot
  5 mars 1755: Veuve Mullot
  29 avril 1758: Joseph Falcy
  30 juin 1758: Philippe Guilleminet
  30 juin 1758: Anne Simmon, femme Guilleminet
  13 janvier 1759: Comtesse de Souvigny
  22 juillet 1759: Laurent Plauchy
  24 novembre 1759: L. F. Herault
  3 février 1761: Veuve Jean Brule
  8 avril 1761: Jacqueline Françoise Fairy
  25 septembre 1761: Veuve Claude Andrion
  5 mars 1762: René Vatry
  28 octobre 1762: Mademoiselle Marie-Jeanne Lallemant
  21 janvier 1763: Mademoiselle Élisabeth Beaubee.
  6 mars 1766: Dame Charron Le Clerc
  27 octobre 1767: Veuve Jacques Barthélemy de La Passeig.
  30 novembre 1767: François de La Porterie.
  14 avril 1768: Mademoiselle M. C. Despreaulx
  20 novembre 1769: Veuve Étienne Leroy Chauve.
  26 mai 1770: Antoine-François Elotier
  2 octobre 1770: Jean-Baptiste Valentin
  3 février 1771: Anne Surgy, veuve J. Hardy
  24 septembre 1771: Frère Pierre Sohet-Thibaud
  27 mars 1772: François Belleville
  23 septembre 1773: François Rifoy-Dumas
  6 mai 1774: Charles Dubos
  13 novembre 1774: P. Lacathose de La Forest
  23 novembre 1774: Mre N.S. Levet
  16 mars1775: L. M. Guillebert (fille)
  12 mars 1776: Mademoiselle M. C. L. Fresneau
  21 mai 1776: Bernard Ancel
  9 avril 1777: Veuve Hardy (et 6 novembre 1772)
  4 mars 1779: Nicolas Henry Jeaurat
  (2) Testaments reçus par Me Charles Sauvaige:
  13 septembre 1779: Antoine Roddier
  14 août 1779: Nicolas Gallois
  17 octobre 1780: Mademoiselle M. S. F. Dargonge
  24 octobre 1780: Mademoiselle M. M. Goulevin
  8 mai 1781: Mademoiselle M. G. Valencey
  11 juin 1781: Jacques-Benoit Chanron
  25 août 1781: Mademoiselle Catherine Le Neveu
  4 novembre 1781: Dame M. B. Moreau, femme Lot.
  26 janvier 1782: Mademoiselle C. Picard-Dufresne
  6 février 1782: Dame M. J. Baudel, veuve Mathieu
  5 août 1782: Veuve Jean Assassier
  2 septembre 1782: Veuve François Despommiers
  11 mars 1783: François-Jacques Finel
  25 juillet 1783: Mademoiselle Marie Lordonnois
  18 décembre 1783: Veuve Louis Fosse
  7 janvier 1784: Louis Judde
  18 mai 1784: Veuve Louis Belard
  25 août 1784: Mademoiselle Marie-Jeanne Le Mire et Marie-Anne Le Mire
  23 mai 1785: Joseph Serein
  8 mars 1785: Mademoiselle Marie Gallouin
  17 janvier 1786: Comte N. M. A. de Segur
  14 septembre 1786: Charles-Joseph du May
  28 novembre 1786: Veuve Claude Aps
  19 août 1786: Mademoiselle Dardonge (4 codicilles)
  20 janvier 1787: René Jeantot
  2 mai 1787: Mademoiselle M. N. de La Marche et M.A.E. de La Marche
  20 juin 1787: Mademoiselle J. Ch. Le Begue
  17 juillet 1787: Mademoiselle M. L. de Launay
  17 février 1789: Veuve Jacques Grillot
  (3) - Testaments reçus par Me Louis-Nicolas Gasche:
  4 mai 1790: Veuve Pierre-Nicolas Mezieres
  25 octobre 1790: Veuve François Vernier
  2 janvier 1791: Mademoiselle M. E. Cossonnet
  18 février 1791: Dame Landelle épouse Deschamps
  19 juillet 1791: Antoine Dassy
  19 juillet 1791: Veuve J. J. G. Prudhomme
  7 mars 1792: Louis-Michel Sanson (2 testaments)
  23 mai 1792: Étienne Couchard
  23 juin 1792: Veuve Pierre Michelet
  7 août 1792: Louis-Michel Sanson
  10 août 1792: Mademoiselle Jeanne Motte
  19 septembre 1792: Louis-Étienne Duhamel
  12 novembre 1792: Veuve Jacques Valleton
  23 février 1793: Mademoiselle N. M. Joffroy
  18 ventôse an III (8 mars 1795): Comtesse veuve F. Vernier
  27 ventôse an V (17 mars 1797): Alexandre J. M. Pigeon
  27 brumaire an VII (17 novembre 1798): Veuve Toussaint Rachon
  (4) - Testaments reçus par Me Auguste de Faucompret:
  13 ventôse an VII (3 mars 1799): Général Stettentroffen
  1er frimaire an IX (22 novembre 1800): M. L. D'Ottemont, épouse. Ronesse
  1er frimaire an IX (22 novembre 1800): J. H. Ronesse
  28 brumaire an X (19 novembre 1801): Mademoiselle Anne Ad. La Grave
  24 vendémiaire an XI (16 octobre 1802): Dame M .F. Lambert
  4 brumaire an XI (26 octobre 1802): Bonnet Gaillard
  22 nivôse an XI (12 janvier 1803): Veuve Joseph de Villiers
  18 pluviôse an XI: Jean-Claude Bon
  13 ventôse an XI: Dame M. F. Lambert
  4 messidor an XI:: Mademoiselle Aimée-Jeanne Mauge
  2 messidor an XI: Mademoiselle Denise Mauge
  4 messidor an XI: G. Ph. France de Saint-Quentin
  15 thermidor an XI: Yves Bernard
  3 vendémiaire an XII: Dame Marie Hamelin
  24 frimaire an XII Veuve J. B.Chabannes
  30 frimaire an XII: Mademoiselle Marie Le Duc
  2 nivôse an XII: Mademoiselle A.M. Parent de Leudorfp
  16 nivôse an XII: Pierre-Antoine Geoffroy
  16 nivôse an XII :Dame M. C. Hermant, ep.Geoffroy
  16 nivôse an XII: Mademoiselle Françoise d'Aulnay
  12 ventôse an XII: Dame M. C. Mezieres, ép. J.P. Cottin
  28 floréal an XII: Yves Besnard
  30 prairial an XII: Veuve Antoinette Crochet
  30 prairial an XII: Mademoiselle MM Crochet
  18 messidor an XII: Laurent Brochier, prêtre
  20 thermidor an XII: Dame Couchot, épouse La Pourielle
  19 brumaire an XIII: Pierre-Charles Pommier
  19 brumaire an XIII: Dame Daniel, épouse P. Ch. Pommier
  6 frimaire an XIII: Marie-Edme-Ambroise Gommerat
  6 frimaire an XIII: Mademoiselle Marie-Eléonore Gommerat
  1er novembre 1804: Amsterdam: J. D. Ch. Degalz
  1er novembre 1804: Amsterdam, Mademoiselle L. C. J. Plaisant
  23 pluviôse an XIII: Charles-Antoine Brimeur
  29 pluviôse an XIII: Jean Lambert
  29 pluviôse an XIII: Dame P. Rougeot, épouse J. Lambert
  16 ventôse an XIII: Mademoiselle Simone F. Lombart
  18 nivôse an XIII: Veuve Jean-Baptiste Chabannes
  25 germinal an XIII: Veuve P. R. de Flexinville
  1er prairial an XIII: Dame Dentier, épouse F. J. Biloire
  1er prairial an XIII: François-Joseph Biloire
  17 messidor an XIII: Dame Quentin de Morigny, épouse de J. B. Deforno
  17 messidor an XIII: Mademoiselle Christine Berbier
  20 brumaire an XIV: Pierre-Joseph Morin
  12 frimaire an XIV: Mademoiselle S. F. Lombart
  14 février 1806: Dame Saincton, veuve P. Seigneur
  24 juin 1806; Patrice Comway
  18 juillet 1806: Dame Bernard, veuve Chabanne
  5 août 1806: Mademoiselle Anne-Françoise Brouiallard
  3 novembre 1806: Veuve Michel-Henry Michelon
  22 novembre 1806: Jean-Nicolas Brun
  26 janvier 1807: Mademoiselle S. F.Lombart
  12 février 1807: Mademoiselle M. M. Hornet
  17 septembre 1807: Dame Martinet; épouse J. Minée
  18 septembre 1807: Louis-Henry-Xavier Delmas
  17 mars 1808: Mademoiselle Anne-Adélaïde La Grave
  23 mars 1808: Dame Crochet, Veuve Vaucherot
  2 juillet 1808: Dame Le Mercier, Veuve Reculat
  27 juillet 1808: Mademoiselle Antoinette Brouillard
  28 octobre 1808: Jean Sébillotte
  8 novembre 1808: J. F. A. Plantade Rabanon
  21 décembre 1808: Jean Sébillotte
  20 mars 1809: Nicolas Eriquet de Longchamps
  18 mars 1809: Dame Pellechet Veuve Duchesne
  11 avril 1809: Dame Vasseur Veuve Le Grand
  10 mai 1809: Mademoiselle S.F. Lombart
  19 février 1810: Dame Médard Veuve Balsy
  15 mars 1810: Dame Gibert Veuve Bally
  23 avril 1810: Dame Quenet, épouse Le Breton
  8 juin 1810: Dame Kamplin Veuve Pinte
  6 décembre 1810: Jacques-Hyppolite Ronesse
  6 décembre 1810: Dame Dottemont, épouse Ronesse
  9 mai 1811: Dame Crochet, Veuve Vaucherot
  23 juillet 1811: Jean-Baptiste Godard
  8 juillet 1811: Dame Guillot, Veuve P. Camus
  24 avril 1812: Maurice François
  28 novembre 1810: Dame Leguillier, veuve Thuillier (3 testaments)
  21 mai 1813: Dame Bezancon, veuve Framery
  9 février 1814: Dame Lautour, veuve Carpentier
  7 février 1814: J. B. Drouhin
  5 février 1814: F. J. B Boileau
  10 juin 1814: Dame Hazard, veuve Chineau
  (5) - Testaments reçus par Me Jacques-Louis Depuille:
  18 décembre 1814: Mademoiselle Parent de Leudorfp
  18 août 1815: Dame Senechelle, veuve Vicq
  1er mai 1816: Antoine-Adrien Legendre
  14 août 1816: François Manilier
  14 février 1818: Jean, comte de Busseul
  1er octobre 1819: Mademoiselle J. U. Bertrand
  (6) - Testaments olographes, “ trouvés chez Me Émile Fould après son décès ” et divers paquets (1734-1876):
  18 pluviôse an XI: Bon
  2 juin 1827: Boucher Dumingue
  31 août 1836: Caron et Boulay, paquet relatif à une créance (resté clos)
  7 avril 1837: Doazan (resté clos)
  26 mars 1846: Camot dit Lambert
  24 avril 1850: Coucy
  Dorival (à remettre à) ou autres, conformément à un acte du 10 octobre 1827 (resté cacheté)
  Dumont, paquet à remettre à Mme Boileau, à Mésille près Auxerre, sans date (resté clos)
  Dutot de Daubeuf (marquise) (1er décembre 1758): deux pièces annexes [intéressant au point de vue économique et social] (1770)
  Fillion (27 mai 1835)
  Forceville et Dubois Deslaizais: deux doubles d'un acte, sous seings privés, resté cacheté, (21 août 1807)
  Gauvry, femme Perrin (2 et 17 juin 1750)
  Girault, relatif au remboursement en numéraire métallique de 30000 F. Sans date, non décacheté
  Hofmayer (24 décembre 1861 et 16 juillet 1866)
  Hourry (25 novembre 1748)
  La Brossière (26 prairial an IV de la Révolution): legs à des “ citoyennes ”
  Lay (lettre relative à son testament), Soissons, 23 février 1791
  Lefebvre (20 juillet 1779)
  Léger. Paquet remis à Defaucompret le 16 avril 1808; reprise éventuelle, signée Boyer Constant, et femme Leivoidrille (resté clos)
  Le Normand de Cinq-Mars, bénédictin, inhumation avec les pauvres, au cimetière de l'hôpital de la Charité (27 avril 1744)
  Noël (6 mars 1874)
  Petit (21 novembre 1753)
  Rivière (6 août 1874 et 23 avril 1876)
  Sainte-Maure (28 mars 1734)
  Tournemine, papier relatif au remboursement du capital d'une rente viagère (9 pluviôse an IX)